【裁判字號】    97,訴,1996
【裁判日期】    970723
【裁判案由】    毒品危害防制條例
【裁判全文】
臺灣板橋地方法院刑事判決              97年度訴字第1996號
公  訴  人  臺灣板橋地方法院檢察署檢察官
被      告  甲○○
上列被告因違反毒品危害防制條例案件，經檢察官提起公訴（97
年度毒偵緝字第169 號、97年度毒偵字第1908號），本院判決如
下：
    主  文
甲○○施用第二級毒品，累犯，處有期徒刑伍月；扣案之吸食器
壹組、電子磅秤壹台、分裝勺壹支、分裝袋伍拾個均沒收。又施
用第一級毒品，累犯，處有期徒刑壹年；扣案之第一級毒品海洛
因拾肆包（合計淨重玖點肆玖公克）、第二級毒品甲基安非他命
壹包（淨重零點伍壹玖零公克，取樣零點零零零參公克鑑驗用罄
，驗餘淨重零點伍壹捌柒公克）均沒收銷燬；吸食器壹組、電子
磅秤壹台、分裝袋玖拾伍個均沒收。應執行有期徒刑壹年貳月；
扣案之第一級毒品海洛因拾肆包（合計淨重玖點肆玖公克）、第
二級毒品甲基安非他命壹包（淨重零點伍壹玖零公克，取樣零點
零零零參公克鑑驗用罄，驗餘淨重零點伍壹捌柒公克）均沒收銷
燬；吸食器貳組、電子磅秤貳台、分裝勺壹支、分裝袋壹佰肆拾
伍個均沒收。
    事  實
一、甲○○前因非法販賣化學合成麻醉藥品、違反電信法、非法
    吸用化學合成麻醉藥品、轉讓禁藥等案件，經法院各判處有
    期徒刑5 年2 月、4 月、8 月、7 月確定，嗣經裁定應執行
    有期徒刑6 年6 月確定，於民國90年6 月15日縮短刑期假釋
    出監，迄於93年5 月14日縮刑期滿未經撤銷假釋，其未執行
    之刑以已執行論。另因施用毒品案件，經本院以94年度毒聲
    字第2406號裁定送觀察、勒戒後，認有繼續施用毒品傾向，
    再經本院以95年度毒聲字第561 號裁定施以強制戒治，於96
    年2 月12日執行完畢釋放，並由臺灣板橋地方法院檢察署檢
    察官以96年度戒毒偵字第91號為不起訴處分確定。仍不知悔
    改，於上開強制戒治執行完畢釋放後5 年內，分別為下列行
    為：
  (一)基於施用第二級毒品之犯意，於96年10月10日23時許，在其
    當時位於臺北縣板橋市○○○路93巷27號5 樓租屋處，以將
    甲基安非他命（起訴書略載為安非他命）置於吸食器之玻璃
    球內燒烤吸聞所生煙氣之方法，施用第二級毒品甲基安非他
    命。嗣為警於96年10月10日23時30分許，在其上址租屋處查
    獲，並扣得甲○○所有、供其施用第二級毒品所用或預備之
    吸食器1 組、電子磅秤1 台、分裝勺1 支、分裝袋50個等物
    。經警採集甲○○之尿液檢體送驗結果，呈甲基安非他命之
    陽性反應，始悉上情。
  (二)基於同時合併施用第一、二級毒品之犯意，於97年2 月4 日
    20時30分許，在其當時位於臺北縣板橋市○○○路○ 段110
    號2 樓住處，以將第一級毒品海洛因、第二級毒品甲基安非
    他命一併置於吸食器之玻璃球內燒烤吸聞所生煙氣之方法，
    同時施用第一級毒品海洛因、第二級毒品甲基安非他命。嗣
    為警於97年2 月4 日20時40分許，在其上址住處查獲，並扣
    得第一級毒品海洛因14包（合計淨重9.49公克，起訴書誤載
    為合計淨重9.2 公克）、第二級毒品甲基安非他命1 包（淨
    重0.5190公克，取樣0.0003公克鑑驗用罄，驗餘淨重0.5187
    公克，起訴書誤載為淨重0.5 公克）及甲○○所有、供其施
    用第一、二級毒品所用或預備之吸食器1 組、電子磅秤1 台
    、分裝袋95個等物。經警採集甲○○之尿液檢體送驗結果，
    呈嗎啡及甲基安非他命之陽性反應，始悉上情。
二、案經臺北縣政府警察局海山分局、三重分局報請臺灣板橋地
    方法院檢察署檢察官偵查起訴。本院於準備程序進行中，被
    告就被訴事實為有罪之陳述，經告知被告簡式審判程序之旨
    ，並聽取當事人意見後，裁定由受命法官獨任進行簡式審判
    程序。
    理  由
一、上揭事實，迭據被告甲○○於警詢、偵訊及本院審理時坦承
    不諱，並有第一次查獲時扣得之吸食器1 組、電子磅秤1 台
    、分裝勺1 支、分裝袋50個；第二次查獲時扣得之粉末物14
    包、白色透明結晶物1 包、吸食器1 組、電子磅秤1 台、分
    裝袋95個扣案可資佐證。而上開扣案之粉末物14包經送鑑驗
    結果，為第一級毒品海洛因，合計淨重9.49公克；白色透明
    結晶物1 包經送鑑驗結果，為第二級毒品甲基安非他命，淨
    重0.5190公克，取樣0.0003公克鑑驗用罄，驗餘淨重0.5187
    公克等情，有法務部調查局濫用藥物實驗室97年3 月9 日調
    科壹字第09723013060 號鑑定書、交通部民用航空局航空醫
    務中心97年3 月4 日航藥鑑字第0971106 號毒品鑑定書各1
    份在卷可憑。又被告先後二次為警查獲後，經警採集其尿液
    檢體送驗結果，第一次呈甲基安非他命之陽性反應；第二次
    呈嗎啡及甲基安非他命之陽性反應，有臺北縣政府警察局海
    山分局、三重分局尿液檢體編號對照表、臺灣檢驗科技股份
    有限公司96年10月31日、97年2 月29日濫用藥物檢驗報告各
    1 份附卷可稽，足以擔保被告之自白與事實相符。此外，被
    告曾因施用毒品案件，經本院以94年度毒聲字第2406號裁定
    送觀察、勒戒後，認有繼續施用毒品傾向，再經本院以95年
    度毒聲字第561 號裁定施以強制戒治，於96年2 月12日執行
    完畢釋放，並由臺灣板橋地方法院檢察署檢察官以96年度戒
    毒偵字第91號為不起訴處分確定等情，有刑案資料查註紀錄
    表、臺灣高等法院被告前案紀錄表各1 份存卷可考，其於強
    制戒治執行完畢後5 年內再犯本件施用毒品罪，自應依法訴
    追處罰。綜上所述，本案事證明證，被告犯行堪予認定。
二、按海洛因、甲基安非他命分別係屬毒品危害防制條例第2 條
    第2 項第1 款、第2 款所定之第一、二級毒品。是核被告所
    為，係犯毒品危害防制條例第10條第2 項之施用第二級毒品
    罪（事實欄第一項(一)部分）、同條例第10條第1 項之施用第
    一級毒品罪及第2 項之施用第二級毒品罪（事實欄第一項(二)
    部分）。其持有第一級毒品海洛因、第二級毒品甲基安非他
    命之低度行為，各為施用之高度行為所吸收，均不另論罪。
    就事實欄第一項(二)部分，被告供稱係將海洛因及甲基安非他
    命一併置於吸食器之玻璃球內燒烤施用，衡情尚非全然不足
    採信，復查無證據足認被告係以不同方法分別施用，應認其
    係以一行為同時施用第一、二級毒品，為想像競合犯，應依
    刑法第55條規定，從一重以施用第一級毒品罪處斷。又被告
    前因非法販賣化學合成麻醉藥品、違反電信法、非法吸用化
    學合成麻醉藥品、轉讓禁藥等案件，經法院各判處有期徒刑
    5 年2 月、4 月、8 月、7 月確定，嗣經裁定應執行有期徒
    刑6 年6 月確定，於90年6 月15日縮短刑期假釋出監，迄於
    93年5 月14日縮刑期滿未經撤銷假釋，其未執行之刑以已執
    行論等情，有臺灣高等法院被告前案紀錄表可稽，其於有期
    徒刑執行完畢後，5 年以內故意再犯本件有期徒刑以上之上
    開二罪，均為累犯，應依刑法第47條第1 項加重其刑。爰審
    酌被告前因施用毒品，曾受強制戒治之執行完畢，獲有不起
    訴處分之寬典，仍不知抗拒毒品誘惑，再次漠視法令而犯本
    罪，破壞社會風氣，且對於社會治安亦潛有相當之危險，惟
    念其施用毒品所生危害，實以戕害自我身心健康為主，對於
    他人生命、身體、財產等法益，尚無重大明顯之實害，且於
    為警查獲後，自始至於均坦承犯行不諱，犯罪後之態度尚佳
    等一切情狀，各量處如主文所示之刑，並定其應執行刑，以
    示懲儆。扣案之海洛因14包（合計淨重9.49公克）、甲基安
    非他命1 包（淨重0.5190公克，取樣0.0003公克鑑驗用罄，
    驗餘淨重0.5187公克），為本案查獲之第一、二級毒品，不
    問屬於犯人與否，均應依毒品危害防制條例第18條第1 項前
    段沒收銷燬之。第一次查獲時扣得之吸食器1 組、電子磅秤
    1 台、分裝勺1 支、分裝袋50個；第二次查獲時扣得之吸食
    器1 組、電子磅秤1 台、分裝袋95個等物，皆為被告所有、
    供其犯本件施用毒品罪所用或預備之物，此據被告供承在卷
    ，爰均依刑法第38條第1 項第2 款規定諭知沒收之。至於第
    一次查獲時另扣得之海洛因20包、葡萄糖1 包，核與本案無
    涉，爰不於本案處理之，附此敘明。
據上論斷，應依刑事訴訟法第273 條之1 第1 項、第299 條第1
項前段，毒品危害防制條例第10條第1 項、第2 項、第18條第1
項前段，刑法第11條前段、第55條、第47條第1 項、第51條第5
款、第9 款、第38條第1 項第2 款，判決如主文。
本案經檢察官謝岳龍到庭執行職務。
中    華    民    國    97    年    7     月    23    日
                  刑事第十五庭  法  官  朱嘉川
以上正本證明與原本無異。
如不服本判決，應於判決送達後10日內，向本院提出上訴狀。
                                書記官  陳聖儒
中    華    民    國    97    年    7     月    29    日
附錄本案論罪科刑法條全文：
毒品危害防制條例第10條
施用第一級毒品者，處6 月以上5 年以下有期徒刑。
施用第二級毒品者，處3 年以下有期徒刑。


司法院資訊處製作；財團法人民間司法改革基金會備份。
